【裁判字號】    99,易,715
【裁判日期】    991029
【裁判案由】    竊盜
【裁判全文】
臺灣嘉義地方法院刑事判決               99年度易字第715號
公  訴  人  臺灣嘉義地方法院檢察署檢察官
被      告  乙○○
上列被告因竊盜案件，經檢察官提起公訴（99年度偵字第7583號
），本院判決如下：
    主  文
乙○○犯攜帶兇器竊盜罪，貳罪，均累犯，各處有期徒刑捌月。
扣案手套壹雙、板手、美工刀各壹支、活動板手、剪刀各貳支、
美工刀片貳盒均沒收。應執行有期徒刑壹年。扣案手套壹雙、板
手、美工刀各壹支、活動板手、剪刀各貳支、美工刀片貳盒均沒
收。
    犯 罪 事 實
一、乙○○前因贓物案件，經本院於民國97年11月15日以97年度
    易字第560 號判處有期徒刑2 月，減為有期徒刑1 月，如易
    科罰金新臺幣1000元折算1 日確定，於98年6 月12日易科罰
    金執行完畢。詎仍不知悔改，意圖為自己不法之所有，先於
    99年9月初某日晚間10時許，攜帶客觀上足認為兇器之鐵剪
    ，至甲○○所有位於嘉義縣朴子市梅華里3鄰16之6號旁之魚
    塭，戴上手套後以鐵剪剪斷電纜線約333公分許而竊取之。
    又於99年9月22日晚間11時50分許，攜帶客觀上足認為兇器
    之板手、美工刀各1支、活動板手、剪刀各2支、美工刀片2
    盒至上開魚塭，戴上手套後以活動板手卸下白鐵製水車軸心
    5支而竊取之。嗣於99年9月23日凌晨0時15分許，為警在上
    開魚塭旁之產業道路查獲，並扣得乙○○所有供犯罪所用之
    手套1雙、板手及美工刀各1支、剪刀及活動板手各2支、美
    工刀片2盒。
二、案經嘉義縣警察局朴子分局移送臺灣嘉義地方法院檢察署檢
    察官偵查起訴。
    理  由
一、按被告以外之人於審判外之言詞或書面陳述，除法律有規定
    者外，不得作為證據。當事人、代理人或辯護人於法院調查
    證據時，知有第159條第1項不得為證據之情形，而未於言詞
    辯論終結前聲明異議者，視為有前項之同意。刑事訴訟法第
    159條第1項、第159條之5第2項分別定有明文。查本件認定
    事實所引用之供述證據，經本院於審理時提示檢察官及被告
    均表示無意見，迄於言詞辯論終結前亦未聲明異議，可認為
    同意作為證據，本院審酌該陳述證據之取得過程並無瑕疵，
    與本案待證事實間復具有相當之關聯性，以之為本案證據尚
    無不當，自得採為證據。
二、上揭事實，業據被告乙○○偵審時坦承不諱，核與被害人甲
    ○○指訴情節相符，並有搜索扣押筆錄、扣押物品收據、扣
    押物品目錄表、扣押書、贓物認領保管單、被害人報告單各
    1 份、照片8 幀在卷可稽（警卷第14頁至第31頁），此外並
    有扣案手套1 雙、板手及美工刀各1 支、剪刀及活動板手各
    2 支、美工刀片2 盒可證。綜上事證，被告自白確與事實相
    符，要屬無疑，本案事證明確，被告犯行，應堪認定。
三、論罪科刑：
  (一)按刑法第321條第1項第3款之攜帶兇器竊盜罪，係以行為人
    攜帶兇器竊盜為加重條件，此所謂兇器，其種類並無限制，
    凡客觀上足對人之生命、身體、安全構成威脅，具有危險性
    之兇器均屬之，且只須行竊時攜帶此種具有危險性之兇器為
    已足，並不以攜帶之初有行兇之意圖為必要，最高法院79
    年度臺上字第5253號判例意旨可資參照。本件被告行竊時所
    攜帶使用之剪刀、板手、美工刀及活動板手等物均係金屬材
    質，且質地堅硬，客觀上足以對人之生命、身體構成威脅，
    具有危險性，自屬兇器無疑，是核被告所為，均係犯刑法第
    321條第1項第3款之攜帶兇器竊盜罪。而被告所犯上開2罪間
    ，犯意各別，行為互異，應分論併罰。又被告前因贓物案件
    ，經本院於民國97年11月15日以97年度易字第560號判處有
    期徒刑2月，減為有期徒刑1月，如易科罰金新臺幣1000元折
    算1日確定，於98年6月12日易科罰金執行完畢，此有臺灣高
    等法院被告前案紀錄表1份在卷可參，其受徒刑之執行完畢
    後，五年以內故意再犯本件有期徒刑以上之罪，均為累犯，
    各應依刑法第47條第1項規定加重其刑。
  (二)爰審酌被告國中畢業之智識程度，正值壯年，四肢健全，竟
    不思正當勞動賺取報酬，而任意竊取他人財物，惟其犯後坦
    承犯行，犯後態度良好，並審酌其犯罪動機、目的、手段、
    被害人所受損失等一切情狀，量處如主文所示之刑，並定其
    應執行之刑。扣案手套1雙、板手及美工刀各1支、剪刀及活
    動板手各2支、美工刀片2盒等物係被告所有供犯罪所用之物
    ，業據其供承在卷（警卷第3頁、99年度偵字第7583號卷第
    15頁、本院卷第25頁），爰均依刑法第38條第1項第2款之規
    定併予宣告沒收。至被告雖辯稱其中1支活動扳手係在現場
    撿到云云(本院卷第25頁)，惟並無其他佐證，而被告於警詢
    時業已供稱前揭扣押物品均為其所有(警卷第3頁)，足見所
    辯不足採信。
據上論斷，應依刑事訴訟法第299條第1項前段，刑法第321條第1
項第3款、第51條第5款、第38條第1項第2款、第47條第1項，判
決如主文。
本案經檢察官吳咨泓到庭執行職務
中    華    民    國    99    年    10    月    29    日
                  刑事第六庭    法  官  黃義成
上為正本證明與原本無異。
如不服本判決應於收受判決後10日內向本院提出上訴書狀，並應
敘述具體理由；其未敘述上訴理由者，應於上訴期間屆滿後20日
內向本院補提理由書（均須按他造當事人之人數附繕本）「切勿
逕送上級法院」。告訴人或被害人如對於本判決不服者，應具備
理由請求檢察官上訴，其上訴期間之計算係以檢察官收受判決正
本之日期為準。
中    華    民    國    99    年    10    月    29    日
                                書記官  許睿軒
附錄論罪法條全文：
中華民國刑法第321條
（加重竊盜罪）
犯竊盜罪而有左列情形之一者，處 6 月以上、 5 年以下有期徒
刑：
一、於夜間侵入住宅或有人居住之建築物、船艦或隱匿其內而犯
    之者。
二、毀越門扇、牆垣或其他安全設備而犯之者。
三、攜帶兇器而犯之者。
四、結夥三人以上而犯之者。
五、乘火災、水災或其他災害之際而犯之者。
六、在車站或埠頭而犯之者。
前項之未遂犯罰之。

司法院資訊處製作；財團法人民間司法改革基金會備份。
